臺灣桃園地方法院交通事件裁定　　　　 95年度交聲字第611號
原處分機關　交通部公路總局新竹區監理所中壢監理站
異　議　人
即受處分人　甲○○
上列異議人即受處分人因違反道路交通管理處罰條例案件，不服
原處分機關於中華民國95年11月21日所為之裁決處分（裁決書案
號：壢監裁字第裁53-U00000000號），聲明異議，本院裁定如下
：
    主  文
異議駁回。
    理  由
一、原處分意旨略以：異議人即受處分人甲○○於民國95年9 月
    5 日下午4 時50分許，騎乘車號JWS-751 號之普通重型機車
    ，搭載其妻仲林素貞，行經桃園縣中壢市○○○○道，欲由
    山線處往海線處之方向前進，因「闖越平交道（警鈴已響、
    號誌顯示、柵欄放下）」之違規事實，為內政部警政署鐵路
    警察局第一警務段中壢派出所警員乙○○當場查獲，並填掣
    鐵警行字第U00000000 號之舉發違反道路交通管理事件通知
    單，依道路交通管理處罰條例第54條第1 款（舉發通知單上
    誤載為第54條第1 項）之規定舉發駕駛人即異議人，移送原
    處分機關處理。原處分機關就上開異議人違規之事實，依違
    反道路交通管理處罰條例第54條第1 款之規定，填掣壢監裁
    字第裁53 -U00000000 號裁決書，處罰異議人新臺幣（下同
    ）9, 000元整，並依同條例第63條第1 項第3 款、第24條第
    1 項第4 款記違規點數3 點及施以道安講習等語。
二、異議人聲明異議意旨略以：
（一）開單車號JWS-751 號與內政部警政署鐵路警察局第一警務
      段函之車號PVR-891號不符。
（二）異議人於95年9 月5 日騎重型機車進入自立新村平交道，
      穿越山線鐵路後，鈴聲才響起，因後方有車輛無法後退，
      所以一直往前行駛，當時無柵欄放下，與開單事實不符，
      故無闖越平交道之事實。
三、按汽車行駛中，駕駛人看到鐵路平交道標誌或標線後，應即
    將速度降低至時速15公里以下，接近平交道時，應依下列規
    定：二、鐵路平交道設有警鈴及閃光號誌者，警鈴已響，閃
    光號誌已顯示，駕駛人應暫停俟火車通過後，看、聽鐵路兩
    方確無火車駛來，始得通過。如警鈴未響，閃光號誌未顯示
    ，仍應看、聽鐵路兩方無火車駛來，始得通過；汽車駛至鐵
    路平交道前，如前面有車輛時，應俟前車駛離鐵路平交道適
    當距離而後車能安全通過後，始得通過。道路交通安全規則
    第104 條第1 項第2 款及第2 項定有明文。次按鐵路平交道
    號誌雙盞紅燈開始交替閃爍時，表示行人與車輛均禁止進入
    平交道，車輛並應停止於停止線前，如已在平交道中，應迅
    速離開，道路交通標誌標線號誌設置規則第209 條亦定有明
    文。再按汽車駕駛人，駕車在鐵路平交道有下列情形之一者
    ，處新臺幣6,000 元以上12,000元以下罰鍰。因而肇事者，
    並吊銷其駕駛執照：一、不遵守看守人員之指示，或遮斷器
    開始放下，或警鈴已響、閃光號誌已顯示，仍強行闖越、汽
    車駕駛人有下列各款所列條款之一者，除依原條款處罰鍰外
    ，並予記違規點數3 點，道路交通管理處罰條例第54條第1
    款、第63條第1 項第3 款亦規定甚明。再者，汽車駕駛人，
    有下列情形之一者，應接受道路交通安全講習：四、有第五
    十四條規定之情形，道路交通管理處罰條例第24條第1 項第
    4 款復有明文規定。
四、異議人固坦承於95年9 月5 日下午4 時50分許，騎乘車號JW
    S-751 號之普通重型機車，搭載其妻仲林素貞，行經桃園縣
    中壢市○○○○道，欲由山線處往海線處之方向前進等情，
    惟矢口否認有闖越平交道之事實，並以前揭情詞置辯。經查
    ：
（一）證人即本件舉發員警乙○○於本院調查時證稱：伊於95年
      9 月5 日下午4 時至6 時，擔任轄區內中壢市○○○○道
      守望勤務，於當日下午4 時50分許，該平交道有山線（南
      下）及海線（北上）2 道鐵軌，伊站在海線鐵軌處之柵欄
      前方10公尺處，當時號誌與警鈴已響，柵欄也開始放下，
      伊看到異議人騎乘車號JWS- 751號重型機車，從山線鐵軌
      處過來，就將他欄下，異議人則向伊要求不要開單，但伊
      只能依法處理，異議人當時經過山線鐵軌處的柵欄時，鈴
      聲已響，伊將異議人攔下時，異議人向伊表示沒有聽到鈴
      聲響，但異議人申訴時卻表示柵欄沒有放下，伊將異議人
      攔下至火車經過之間，異議人之後沒有車輛陸續經過，伊
      與異議人並無仇恨，沒有誣陷異議人之必要等語（見本院
      96年1 月25日訊問筆錄第2 頁至第4 頁）。
（二）按交通警員掣單舉發違反道路交通管理處罰條例所列之違
      規事實，本質上為行政處分，係公務員基於職務上權力，
      依法就特定之具體事件所為具有公法上效果之單方行政行
      為，基於公務員為公法上行為具有公信力之原則，該行政
      處分當可被推定為真正，其據以依法處分之事實認定亦為
      真正無誤，本此公信原則，乃立法者賦予行政機關制定違
      反道路交通管理事件統一裁罰基準及處理細則，使勤務警
      員得當機處分，以達其維護交通秩序、安全之行政目的。
      反之，若謂公務員一切行政行為均需預留證據以證其實，
      則國家行政勢必窒礙難行。據此，刑事訴訟法就犯罪證據
      有關之規定中，與屬行政秩序罰之交通違規裁罰本質不合
      之部分，自不在準用之列。法院若查無證據足資證明警員
      有捏造事實違法取締之情事，則執勤警員本其維護交通秩
      序、安全職責所為之舉發，自應受到合法、正確之推定。
（三）異議人於上開時、地，經證人乙○○攔停時，向證人乙○
      ○所為之陳述，核與異議人於聲明異議狀所載之陳述，前
      後不符，業據證人乙○○證述在卷，是其陳述是否屬實，
      已有可疑；且證人乙○○於本院調查時，就異議人違規之
      情節，證述綦詳，且證人乙○○與異議人並無宿怨糾紛，
      並無誣指構陷異議人之情，是應認證人乙○○於本院調查
      中所為之證述，應屬事實。
（四）異議人雖指內政部警政署鐵路警察局第一警務段95年10月
      27日鐵壹警行字第0950005397號函所載之車號為「PVR-89
      1 」號，與其騎乘之車號JWS-751 號機車不符，然依卷附
      內政部警政署鐵路警察局舉發違反道路交通管理事件通知
      單及原處分機關之裁決書，均記載違規車號為「JWS-751
      」，且上開函文之受文者，為異議人之姓名及住址，是應
      認上開函文關於車號之記載，應屬誤記，尚無違法定舉發
      程序。
五、綜上所述，異議人既確於舉發時、地行經舉發地點，為警依
    法攔停並掣單舉發無訛，是本件事證已臻明確，異議人違規
    事實堪以認定。從而，原處分機關依道路交通管理處罰條例
    第54條第1 款、第63條第1 項第3 款及第24條第1 項第4 款
    之規定，裁處罰鍰9,000 元、記違規點數3 點及施以道安講
    習，並無違誤，異議人指摘原處分不當，為無理由，異議應
    予駁回。
據上論斷，應依道路交通管理處罰條例第87條第2 項、道路交通
案件處理辦法第19條，裁定如主文。
中　　華　　民　　國　　96　　年　　8 　　月　　30　　日
                  交通法庭    法　官　陳心婷
以上正本證明與原本無異。
如不服本裁定，應於裁定送達後5 日內向本院提出抗告狀。
　　　　　　　　　　　　　　　書記官　陳青瑜
中　　華　　民　　國　　96　　年　　8 　　月　　31　　日
